臺灣高雄地方法院刑事判決　　　　　　　100年度訴字第200號
公　訴　人　臺灣高雄地方法院檢察署檢察官
被　　　告　黃偉亮
指定辯護人　本院公設辯護人黃秋葉
上列被告因違反毒品危害防制條例案件，經檢察官提起公訴（99年
度偵字第35354號）及追加起訴（100 年度蒞字第1605 號、蒞追字
第5號），本院判決如下：
    主  文
黃偉亮販賣第二級毒品，處有期徒刑年玖月，扣案如附表編號
一所示之物，沒收銷燬之；扣案如附表編號四至十一所示之物均
沒收；扣案如附表編號三之販賣第二級毒品所得新臺幣伍佰元沒
收；又持有第一級毒品，處有期徒刑伍月，扣案如附表編號二所
示之物，沒收銷燬之。應執行有期徒刑肆年，扣案如附表編號一
、二所示之物，沒收銷燬之；扣案如附表編號四至十一所示之物
均沒收；扣案如附表編號三之販賣第二級毒品所得新臺幣伍佰元
沒收。
    事  實
一、黃偉亮明知甲基安非他命、海洛因分別係毒品危害防制條例
    第2條第2項第2 款、第1款所列之第二級、第一級毒品，未
    經許可均不得販賣、持有，竟分別為下列行為：
  (一)黃偉亮竟基於販賣第二級毒品甲基安非他命之犯意，於民國
    （下同）99年8 月29日10時許，在高雄市○○區○○路139
    巷22號住處（下稱上開住處），以新臺幣（下同）500 元之
    代價，販賣數量不詳之第二級毒品甲基安非他命予林佳慧。
    嗣經警於99年9 月7 日9 時15分許，持臺灣臺南地方法院核
    發之搜索票前往上開住處執行搜索，而扣得現金3 萬6,700
    元、第二級毒品甲基安非他命12包（驗前淨重共28.736公克
    ，驗後淨重共28.676公克）、夾鏈袋1 包、電子磅秤1 台及
    研磨器1 台等物，惟黃偉亮則已趁隙逃逸；再經警於99年10
    月27日9 時50分許，持臺灣高雄地方法院核發之搜索票再度
    前往上開住處搜索而查獲黃偉亮，並扣得手機3 支、電子磅
    秤1 台、夾鏈袋4 包等物。
  (二)黃偉亮竟基於持有第一級毒品之犯意，於99年9月7日前某日
    ，取得第一級毒品海洛因而非法持有之。嗣於99年9月7日9時
    15分許，在上開住處，為警搜索，當場扣得第一級毒品海洛
    因2包（驗前淨重共13.55公克，驗後淨重共13.43公克，純質
    淨重0.14公克）而悉知上情。
二、案經臺灣高雄地方法院檢察署檢察官自動簽分、高雄市政府
    警察局移送臺灣臺南地方法院檢察署呈由臺灣高等法院檢察
    署移轉臺灣高雄地方法院檢察署檢察官偵查起訴。
    理  由
壹、證據能力部分：
    按被告以外之人於審判外之言詞或書面陳述，除法律有規
    定者外，不得作為證據；又被告以外之人於審判外之陳述，
    雖不符刑事訴訟法第159 條之1 至第159 條之4 之規定，而
    經當事人於審判程序同意作為證據，法院審酌該言詞陳述或
    書面陳述作成時之情況，認為適當者，亦得為證據；當事人
    、代理人或辯護人於法院調查證據時，知有第159 條第1 項
    不得為證據之情形，而未於言詞辯論終結前聲明異議者，視
    為有前項之同意。刑事訴訟法第159 條第1 項、第159 條之
    5 定有明文。經查，本判決所引用之各項證據資料，其屬於
    被告以外之人於審判外之陳述者，均據本院於調查證據程序
    逐一提示並告以要旨，檢察官、被告、辯護人均知該等證據
    為被告以外之人之審判外陳述，已表示同意作為證據（見院
    1卷第19頁，院2卷第19頁）及未於言詞辯論終結前聲明異議
    ，本院審酌上開證據作成時之情況，亦無不當取供等情形，
    認為以之作為本案之證據亦屬適當，依刑事訴訟法第159 條
    之5 規定，應有證據能力。
貳、實體部分：
一、上開犯罪事實，業據被告黃偉亮，於偵查及審判中已坦承不
    諱（見偵卷第12頁，院1 卷第19頁，院2 卷第19頁），核與
    證人林佳慧於警詢及偵訊中所述情節相符（見偵1 卷第29
    至31頁反面、80至83頁），並有林佳慧持用門號0000000000
    之通聯紀錄光碟1 片及該門號遠傳資料查詢單1 紙、張雅玲
    持用門號0000000000之通訊監察譯文1 份、搜索票、（改制
    前）高雄縣政府警察局搜索扣押筆錄、扣押物品目錄表各1
    份、扣押物品照片2 張在卷可稽，以及扣押如附表所示之物
    扣案可佐（見偵1 卷第14至16、3 2 至37、39至42、47、48
    頁，院1 卷第9 、10頁，院2 卷第41頁）。而於上開時、地
    所扣得之如附表編號1 所示之晶體，經送高雄醫學大學附設
    中和紀念醫院鑑定結果，均檢出二級毒品甲基安非他命成分
    ，有該醫院100 年7 月5 日編號00000-000至247號檢驗報告
    書共12份附卷可憑（見院2 卷第29至40頁）；如附表編號2
    所示之物，經送法務部調查局鑑定結果，均檢出第一級毒品
    海洛因成分，有該局99年12月1 日調科壹字第09923026510
    號鑑定書1 份在卷可憑（見偵2 卷第14頁）。綜上所述，足
    見被告黃偉亮上開任意性自白核與事實相符，堪予採信。從
    而，被告黃偉亮有上揭事實一(一)、(二)所載販賣第二級毒品、
    持有第一級毒品犯行，事證明確，堪以認定，應依法論科。
二、核被告於事實欄一(一)所為，係犯毒品危害防制條例第4 條第
    2 項之販賣第二級毒品罪；被告於事實欄一(二)所為，係犯毒
    品危害防制條例第11條第1 項之持有第一級毒品罪。又被告
    於事實欄一(一)所持有第二級毒品之低度行為，為販賣第二級
    毒品之高度行為所吸收，不另論罪。被告所犯上開販賣第二
    級毒品罪、持有第一級毒品罪共2 罪，犯意各別，行為互殊
    ，應予分論併罰。又被告所犯上開2罪，於偵查及本院審判
    中均自白（見偵卷第12頁，院1 卷第19頁，院2卷第19、45
    頁），爰依毒品危害防制條例第17條第2 項之規定減輕其刑
    。爰審酌被告販賣第二級毒品給他人藉以牟利，殘害他人身
    心不淺，均對於國家民族之發展亦有所妨礙，且持有第一級
    毒品，違反毒品危害防制條例明文，惟念其犯後坦承犯行，
    尚知錯悔改；兼衡其販賣第二級毒品之數量、重量、所得利
    益，均非鉅額，及持有第一級毒品之數量非鉅，暨其犯罪之
    動機、目的、智識程度、生活狀況等一切情狀，分別量處如
    主文所示之刑，並依法定其應執行之刑，以示懲儆。
三、宣告沒收銷燬及沒收部分：
（一）扣案如附表編號1、2所示之物，經送驗結果分別有第二級毒
      甲基安非他命、第一級毒品海洛因成分，分別有高雄雄醫學
      大學附設中和紀念醫院檢驗報告共12份、法務部調查局濫用
      藥物實驗室鑑定書1份在卷可佐（見偵2卷第14頁，院2卷第2
      9至40頁），應依毒品危害防制條例第18條第1項前段之規定
      ，予以宣告沒收銷燬之。
（二）扣案如附表編號4 至10、12所示之物，均屬被告所有，其
      中編號4 至6 之手機3 支、編號9 門號0000000000之SIM
      卡1 枚，均供其本案聯絡販賣第二級毒品所用；編號7 、
      8 、10、11之夾鍊袋、電子磅秤、研磨機、剷管，均係供
      本案販賣第二級毒品秤重、分裝所用，業據被告於本院審
      理中供承在卷（見院2 卷第48頁反面），爰依毒品危害條
      例第19條第1 項規定，予以宣告沒收。另就扣案如附表編
      號3 所示之現金500 元，為被告本次販賣第二級毒品所得
      之財物，業據被告於本院審理中供承在案（見院2 卷第48
      頁反面），應依毒品危害防制條例第19條第1 項之規定，
      併予宣告沒收之。
（三）至被告為警查獲時其餘扣案物即如附表編號12至15之吸食
      器（水煙斗）2 組、玻璃吸食器2 支、SIM 卡5 枚、先金
      3 萬6200元，經本院審酌後認無證據證明與被告本案犯行
      有關係，故不為沒收之諭知，併予敘明。
據上論斷，應依刑事訴訟法第299 條第1 項前段，毒品危害防制
條例第4 條第2 項、第11條第1 項，第17條第1 項、第18條第1
項前段、第19條第1 項，刑法第11條、第51條第5 款，判決如主
文。
本案經檢察官盧葆清到庭執行職務。
中    華    民    國   100    年    8     月    8     日
                  刑事第五庭      審判長法  官 李昆南
                                        法  官 陳盈吉
                                        法  官 劉美香
以上正本證明與原本無異。
如不服本判決應於收受送達後10日內向本院提出上訴書狀，並應
敘述具體理由；如未敘述上訴理由者，應於上訴期間屆滿後20日
內向本院補提理由書（均須按他造當事人之人數附繕本）「切勿
逕送上級法院」。
中    華    民    國   100    年    8     月    8     日
                                        書記官 陳仙宜
附表：
┌───┬─────────┬──────┬───────┐
│編  號│物  品  名  稱    │數        量│備          註│
├───┼─────────┼──────┼───────┤
│  1   │第二級毒品甲基安非│拾貳包      │(一)白色晶體，│
│      │他命              │            │    驗前淨重28│
│      │                  │            │    .736公克，│
│      │                  │            │    驗後淨重28│
│      │                  │            │    .676公克。│
│      │                  │            │(二)外包裝袋12│
│      │                  │            │    只殘留微量│
│      │                  │            │    第二級毒品│
│      │                  │            │    甲基安非他│
│      │                  │            │    命，難以完│
│      │                  │            │    全析離，一│
│      │                  │            │    併沒收。  │
├───┼─────────┼──────┼───────┤
│ 2    │第一級毒品海洛因  │貳包        │(一)白色粉末，│
│      │                  │            │    驗前淨重13│
│      │                  │            │    .55公克， │
│      │                  │            │    驗後淨重13│
│      │                  │            │    .43公克。 │
│      │                  │            │(二)外包裝袋2 │
│      │                  │            │    紙殘留微量│
│      │                  │            │    第一級毒品│
│      │                  │            │    海洛因，難│
│      │                  │            │    以完全析離│
│      │                  │            │    ，一併沒收│
│      │                  │            │    。        │
├───┼─────────┼──────┼───────┤
│ 3    │現金              │新臺幣伍佰元│係販毒所得，應│
│      │                  │            │予沒收        │
├───┼─────────┼──────┼───────┤
│ 4    │Anycall 廠牌手機（│壹支        │沒收          │
│      │序號：000000000000│            │              │
│      │101 ）            │            │              │
│      │                  │            │              │
├───┼─────────┼──────┼───────┤
│ 5    │Anycall 廠牌手機（│壹支        │沒收          │
│      │序號：000000000000│            │              │
│      │597 ）            │            │              │
│      │                  │            │              │
├───┼─────────┼──────┼───────┤
│ 6    │山寨手機（序號：35│壹支        │沒收          │
│      │0000000000000 ）  │            │              │
│      │                  │            │              │
├───┼─────────┼──────┼───────┤
│ 7    │夾鍊袋            │伍包        │沒收          │
├───┼─────────┼──────┼───────┤
│ 8    │電子磅秤          │貳台        │沒收          │
├───┼─────────┼──────┼───────┤
│ 9    │SIM 卡（門號098732│壹枚        │沒收          │
│      │3432 ）           │            │              │
├───┼─────────┼──────┼───────┤
│ 10   │研磨機            │壹台        │沒收          │
├───┼─────────┼──────┼───────┤
│ 11   │剷管（吸管）      │肆支        │沒收          │
├───┼─────────┼──────┼───────┤
│ 12   │吸食器（水煙斗）  │貳組        │與本件犯罪無關│
│      │                  │            │，不予沒收    │
├───┼─────────┼──────┼───────┤
│ 13   │玻璃吸食器        │貳支        │與本件犯罪無關│
│      │                  │            │，不予沒收    │
├───┼─────────┼──────┼───────┤
│ 14   │SIM卡             │伍枚        │與本件犯罪無關│
│      │                  │            │，不予沒收    │
├───┼─────────┼──────┼───────┤
│ 15   │現金              │新臺幣萬陸│與本件犯罪無關│
│      │                  │仟貳佰元    │，不予沒收    │
└───┴─────────┴──────┴───────┘
附錄本判決論罪科刑法條：
毒品危害防制條例第4 條第2 項：
製造、運輸、販賣第二級毒品者，處無期徒刑或7 年以上有期徒
刑，得併科新臺幣7 百萬元以下罰金。
毒品危害防制條例第11條第1 項
持有第一級毒品者，處3 年以下有期徒刑、拘役或新臺幣5 萬元
以下罰金。